# 股份支付金额计算

提问人：18980453810 时间：2023-03-23 19:51:10
请问陈老师，最新的股份支付金额的计算有按照投后的公允价值来吗？比如，授予日公允价值 5 元/每股，股本 10股，公允价值 50 元，股份支付授予员工 10 股，员工按照每股 2 元价格支付，请问股份支付金额10*（5-2）=30元还是按照员工增资后公允价值为50+20=70元，员工增资前无持股比例，增资后持股比例为50%；持有公允价值为 35元，支付的增资款为 20 元，股份支付金额为 15 元；哪种方式更为合理，后一种方式目前IPO有看到，是否有依据

回答人：chenyiwei
股份支付中权益工具的公允价值应按投前公允价值来计算。如果按投后价值，则实际上已经是被低价增资稀释后的公允价值，不能代表该权益工具自身的公允价值，即少计了相当于股份支付费用公允价值的这一部分。